

MASTERS IN FINANCE

CV van Laura

Profiel

Laura is een enthousiaste, leergierige finance professional. Ze is sportief aangelegd, maakt graag kennis met nieuwe culturen en staat altijd open voor nieuwe ervaringen. Ze onderscheidt zich door haar heldere, doortastende manier van communiceren en is vrolijk en behulpzaam. Laura beschikt over een hoge mate van loyaliteit richting haar opdrachtgever en pakt opdrachten daadkrachtig aan, waarbij ze ernaar streeft zoveel mogelijk te leren. Dit combineert ze met een sterk ontwikkeld analytisch vermogen, waardoor ze nieuwe zaken snel oppikt. Complexe financiële materie kan ze vervolgens goed toelichten aan niet-financials.

Werkervaring

Detachering

Opdrachtgever: ABN AMRO Group N.V.

Amstelveen

Functie: Financieel analist

04-2016 - 10-2016

ABN AMRO Group N.V. is een bank die retail, private banking en corporate banking klanten met een primaire focus op Nederland en met selectieve activiteiten in het buitenland, bediend. Klanten wordt een uitgebreid pakket aan producten en diensten aangeboden via omni-distributiekanalen, waaronder geavanceerde mobiele applicaties en internetbankieren.

Werkzaamheden:

- Maandelijks opstellen forecastrapportage m.b.t. gerealiseerde en te verwachten kosten binnen het Voice-budget
- Dagelijks controleren van ingediende Purchase Orders in SAP
- Inrichten en implementeren van het ServiceNow platform
- Maandelijks voorbereiden en verslagleggen van een management meeting omtrent opgestelde forecastrapportages en lopende verbeterprojecten
- Vernieuwen interne website van Cost Management

Aanvullend

Het aanbieden van producten en diensten door de ABN AMRO Group N.V. brengt kosten met zich mee. Deze kosten worden bewaakt op de afdeling Cost Management. Op de afdeling Cost Management is bovenstaande opdracht uitgevoerd.

Detachering

Opdrachtgever: Bam Infra Energie en Water

Amsterdam

Functie: Assistent Project Controller

01-2015 - 02-2016

BAM Infra Energie en Water is onderdeel van de Koninklijke BAM Groep. Koninklijke BAM Groep is een Europese bouwgroep, die werkmaatschappijen verenigt in de business line Bouw & Vastgoed en de business line Infra, alsmede op het gebied van publiek-private samenwerking.

Werkzaamheden:

- Opstellen project voortgangsrapportages voor directie en senior projectcontroller
- Afhandelen BTW aangifte
- Inrichten en implementeren Productie Verantwoording (PV) staten in Metacom, waaronder
 - Het verzorgen van cursussen voor uitvoerende en werk voorbereidende medewerkers
 - o Het opstellen van werkinstructies/procedures inzake PV staten
- Beheersen/beheren overzichten met uitstaande bankgaranties
- Periodiek analyseren van doorbelastingprojecten t.b.v. de doorbelasting van personeels- en materiaalkosten (detacheringsconstructie)
- Op orde krijgen van de administratie van twee combinatiebedrijven (Joint Venture Nelis Infra Aarsleff en combinatie BAM-Ooms-Dura Vermeer)
- Inregelen rekening-courant tussen twee bedrijven
- Adviseren rondom keuzes m.b.t. te verdelen kosten tussen BAM Infra Energie en Water en de combinaties
- Vormen van brug tussen Uitvoering en Werkvoorbereiding op de projecten en het Financial Shared Service Centre
- Boeken van inkomende facturen, bonnen, banken en memorialen
- Inwerken nieuwe collega's

Aanvullend:

Door een reorganisatie binnen de Koninklijke BAM Groep ontstond het nieuwe bedrijfsonderdeel BAM Infra Energie en Water, waarbij de afdelingen Leidingbouw, Leidingrenovatie en Spoor samengevoegd werden. Vanwege de opgedane kennis rondom de afdelingen Leidingbouw en Leidingrenovatie (tijdens de opdracht bij BAM Nelis de Ruiter, zie verderop) is aan Laura gevraagd of zij wilde helpen met het inrichten en op orde krijgen van de administratie van het nieuwe bedrijfsonderdeel, alsmede de combinaties.

Detachering

Opdrachtgever: Joint Venture Nelis Infra Aarsleff
Combinatie BAM – Gebr. van Leeuwen

Halfweg/Amsterdam

Functie: Financieel Administrateur

10-2014 - 02-2016

Joint Venture Nelis Infra Aarsleff en combinatie BAM – Gebr. van Leeuwen zijn beide combinaties van de Koninklijke BAM Groep in combinatie met een externe partij. Joint Venture Nelis Infra Aarsleff is een combinatie met Aarsleff uit Denemarken. Dit bedrijf is gespecialiseerd in het re-linen van riolen (leidingrenovatie). BAM – Gebr. van Leeuwen is een combinatie met het Nederlandse Gebr. van Leeuwen. Deze combinatie is opgericht voor het ontwerp en de aanleg van twee HDPE-mantelbuizen in de Oostelijke Waddenzee.

Werkzaamheden:

- Verantwoordelijk voor het voeren van een juiste, tijdige en volledige financiële administratie
- Zorgdragen voor periodieke rapportages over de financiële cijfers aan de aandeelhouders

Aanvullend:

Door de liquidatie van het bedrijfsonderdeel BAM Nelis de Ruiter moest de administratie van beide bedrijven overgeheveld worden naar het nieuwe bedrijfsonderdeel BAM Infra Energie en Water. Hierbij heeft Laura geholpen bij het volledig en juist bijhouden van de administratie van beide bedrijven, zodat hier geen achterstand zou ontstaan. Uiteindelijk is de administratie van combinatie BAM – Gebr. Van Leeuwen afgesloten, omdat het project afgerond is.

Detachering

Opdrachtgever: BAM Nelis de Ruiter Halfweg/Amsterdam

Functie: Financieel Administrateur 10-2014 – 02-2016

BAM Nelis de Ruiter is onderdeel van de Koninklijke BAM Groep. Koninklijke BAM Groep is een Europese bouwgroep, die werkmaatschappijen verenigt in de twee business lines Bouw en vastgoed en Infra, alsmede op het gebied van publiek-private samenwerking.

Werkzaamheden:

- Ondersteunen van en rapporteren aan de Financial Controller
- Voeren complete financiële administratie (crediteuren- en debiteurenadministratie, bonnen-, banken- en memoriaalboekingen en klaarzetten betalingen en betaallijsten)
- Liquideren BAM Nelis de Ruiter:
 - o Inlichten leveranciers en debiteuren
 - o Contracten leveranciers stopzetten/overzetten naar de overnamebedrijven
- Opschonen grootboekrekeningen
- Inwerken en ondersteunen collega's

Aanvullend:

Op het moment dat gestart werd met de opdracht, was bekend dat het bedrijfsonderdeel BAM Nelis de Ruiter geliquideerd werd. Door boventalligheid van de gehele financiële administratie kwam behoefte aan een financiële spin in het web die kon helpen bij het op orde krijgen van de administratie en het liquideren van het bedrijfsonderdeel. Laura begon met de debiteurenadministratie, maar algauw had ze de gehele financiële administratie onder haar hoede en zou ze het bedrijfsonderdeel gaan liquideren. Vanwege verschillende doorbelastingconstructies naar combinatiebedrijven nam het liquideren meer tijd in beslag dan van te voren gepland. Uiteindelijk is de administratie overgedragen aan het Financial Shared Service Centre.

Detachering

Opdrachtgever: Emergis GGZ Goes

Functie: Projectmedewerker dossiercontrole DBC registratie

09-2014 - 10-2014

Emergis is een instelling voor de geestelijke gezondheid van mensen in de provincie Zeeland.

Werkzaamheden:

- Controleren patiëntendossiers t.b.v. de DBC registratie:
- Terugkoppelen resultaten aan klant.

Aanvullend:

Vanwege de nieuwe regelgeving rondom de uitbetaling van psychische behandelingen door verzekeraars, rees de behoefte aan een constante controle van geopende behandeldossiers. Om een inhaalslag te maken met reeds geopende dossiers, werd een tijdelijk projectteam geformeerd om de betreffende controles uit te voeren. Laura was onderdeel van dit projectteam.

Opleidingen

- HBO Bedrijfseconomie. Diploma cum laude behaald in 2014.
- VWO. Diploma behaald in 2010.

Skills & Expertise

- Forecast proces
- Inrichten en implementeren van ServiceNow
- Verzorgen voortgangsrapportages
- Verzorgen BTW aangiftes
- Implementatie Productie Verantwoording Staten
- Liquideren van een BV
- Voeren complete financiële administratie
- Coachen van collega's

Competenties

- Team player, die ook zelfstandig goed tot haar recht komt
- Neemt verantwoordeliikheid
- Houdt overzicht onder druk
- Werkt accuraat
- Is spontaan, outgoing
- Inlevend, goed luisterend
- Nieuwsgierig en onderzoekend
- Hands-on mentaliteit
- Betrokken

Automatiseringskennis

- Audition
- BasWare
- Chipsoft: Ezis en Pacs
- Exact online
- IBAS
- Mavim
- Metacom
- MS Office (Excel, Outlook, Powerpoint, Word)
- MYOB
- Psygis Quarant
- Readsoft
- SAP

Talen

- Nederlands. Uitstekend in woord en geschrift
- Engels. Goed in woord en geschrift

Persoonlijke gegevens

Naam: Laura Woonplaats: Hoevelaken Geboortedatum: 24 maart 1992

Hobby's: (synchroon)zwemmen, sporten, lezen en tekenen